Inventaris van het archief van de Dienst Getijdewateren van het Ministerie van Verkeer en Waterstaat, (1977) 1985 - 1993
Nationaal Archief, Den Haag
- Stukken betreffende bijzondere onderwerpen, 2.
  - Taakuitvoering, 2.2
    - Watersystemen (WS), 2.2.3
      - Onderzoek, 2.2.3.2
        - Wadden, 2.2.3.2.2
          - Stukken betreffende het opstellen van onderzoeksplannen, in het bijzonder met betrekking tot het onderzoeksplan 1987 - 1991 en het onderzoeksplan Wadden., 1986 - 1989; 425; 1 pak
          - Stukken betreffende het voorbereiden van een monitoringsprogramma voor de Waddenzee., 1987 - 1988; 426; 1 omslag
          - Stukken betreffende het doen van onderzoek inzake verontreiniging van de Waddenzee in het kader van de projecten Pollutie Waddengebied (POLWAD)., 1987 – 1993; 427-433; 4 pakken en 3 omslagen
            - Voorbereidend overleg, 1987 - 1989, 427; omslag
            - Vaststellen van de omvang van het transport en de effecten van verhoogde gehalten van microverontreinigingen en voedingsstoffen in het eco-systeem ter verbetering van de waterkwaliteit van de Waddenzee in het kader van het project POLWAD INTEG, 1987 - 1989, 428; omslag
            - Voorbereiding, begeleiding en uitvoering van enkele onderzoeken naar de vaststelling van de omvang van het transport en de effecten van verhoogde concentraties van microverontreinigingen en voedingsstoffen in het ecosysteem, alsmede naar verbetering van de waterkwaliteit in het kader van de deelprojecten POLWAD CHEM en POLWAD BIO., 1988 - 1990, 429-430
              - 1988 - 1989, 429
              - 1988 - 1990, 430
            - Voorstellen voor de verbetering van de waterkwaliteit van de Waddenzee in het kader van het project POLWAD FYSIC, 1988 - 1990, 431; omslag
            - Uitvoering van onderzoek naar verontreinigingen van het sediment in het kader van het project POLWAD 3, 1989 - 1993, 432; 1 pak
            - Voorbereiding en begeleiding van een inventarisatie van de omvang van lozingen van met name bestrijdingsmiddelen in het kader van de deelprojecten POLWAD 6 en ZEEPEST, 1991 - 1993, 433; 1 omslag
          - Stukken betreffende het regelen van de vervaardiging van een wadatlas in het kader van het project Monitoring Waddengebied MONIWAD ATLAS., 1988 - 1989; 434; 1 omslag
          - Stukken betreffende het onderzoeken van de waterkwaliteit van de Waddenzee en de Eems, in het bijzonder naar aanleiding van de massale vissterfte in de Dollard op 23 oktober 1989., 435; 1 omslag
          - Stukken betreffende het onderzoeken van macrozoöbenthos in de Waddenzee., 1989; 436; 1 omslag
          - Stukken betreffende het laten uitvoeren van onderzoeken in het kader van de proef herintroductie zeegras voor het herstel van het Waddengebied., 1991 - 1993; 437; 1 omslag
        - Noordzee, 2.2.3.2.3
          - Stukken betreffende het doen van een risico-analyse eutrofiëring Noordzee in het kader van het project EUZOUT 1., 1990 - 1993; 438; 1 omslag
        - Delta, 2.2.3.2.4
          - Stukken betreffende het deelnemen aan en adviseren van de Werkgroep Zeeweringen Walcheren., 1983 - 1993; 439, 1001; 1 pak en 1 omslag
            - Stukken, 439
            - Tekeningen, 1001; omslag
          - Stukken betreffende het laten uitvoeren van het onderzoek 'Wise use of wetlands in de Nederlandse Delta' in het kader van het landelijk wetlandproject., 1985 – 1988; 440-441; 1 pak en 1 stuk
            - 1985 - 1988, 440
            - Rapport getiteld Rijkswateren als Wetlands, 1987, 441; stuk
          - Stukken betreffende het voorbereiden en begeleiden van adviserend onderzoek naar de verandering van de monding van het Zwin., 1985 - 1993; 442; 1 omslag
          - Stukken betreffende het voeren van overleg over onderzoeken naar de mosselcultuur in de Oosterschelde binnen de Technisch-Wetenschappelijke Adviesgroep Visserij-Waterstaat (TWA)., 1986 - 1988; 443; 1 omslag
          - Vergaderstukken van de Werkgroep Waterbeheer Westerschelde (WWW)., 1986 - 1989; 444; 1 omslag
          - Stukken betreffende het verlenen van opdrachten inzake onderzoeken naar de effecten van micro-verontreinigingen in korte voedselketens in de Westerschelde in het kader van Systeem Analyse Westerschelde (SAWES)., 1987 - 1988; 445; 1 omslag
          - Stukken betreffende het deelnemen aan een onderzoek naar de aanleg van kunstriffen in zee ten behoeve van het mariene ecosysteem en de kustverdediging., 1991 - 1993; 446; 1 omslag
          - Stukken betreffende het opstellen van een werkdocument inzake de morfologische ontwikkelingen nabij de Slufterdam., 1992; 447; 1 omslag
      - Internationaal, 2.2.3.3
        - Stukken betreffende het leveren van bijdragen aan het Yangtze-river project in de Yangtzedelta in China., 1980 – 1987; 448-456; 8 pakken en 1 omslag
          - 1984 mrt - sep, 448
          - 1984 juli - 1985, 449
          - 1986 jan - juni, 450
          - 1986 juni - sep, 451
          - 1986 okt - dec, 452
          - 1987 jan - juni, 453
          - 1987 juli - dec, 454
          - Documentatie, 1980 - 1986, 455
          - Rapportages, 1986, 456; omslag
        - Stukken betreffende de Werkgroep Joint Monitoring Programme., 1984 – 1989; 457-459; 3 pakken
          Voorheen heette de Werkgroep Chemisch Onderzoek in Organismen (COO).
          - Algemeen., 1985 – 1989, 457-458
            - 1985 - 1988 mei, 457
            - 1988 juni - 1989, 458
          - Vergaderstukken, 1984 - 1988, 459
        - Stukken betreffende het deelnemen aan het project Cub-04 Zuivering van de haven van Havanna te Cuba., 1986; 460; 1 omslag
        - Stukken betreffende het voorbereiden van een mogelijke participatie in Europees milieu-onderzoek, in het bijzonder inzake de effecten van verontreinigingen op watervogels in West-Europese estuaria., 1986 - 1987; 461; 1 pak
        - Stukken betreffende het behandelen van aangelegenheden met betrekking tot de internationale organisatie Euromar., 1986 - 1989; 462; 1 pak
          Euromar is vermoedelijk een samentrekking van Europa en marine.
        - Stukken betreffende het deelnemen aan het Europese Wave Model (WAM) project., 1986-1989; 463; 1 omslag
        - Stukken betreffende het behandelen van aangelegenheden in het kader van het project Management Analysis of the North Sea (MANS)., 1986 – 1993; 464-465; 1 pak en 1 omslag
          - Voorbereiding van de inbreng van standpunten, 1986 - 1989, 464
          - Uitvoering van werkzaamheden, 1990 - 1993, 465; omslag
        - Stukken betreffende het voeren van internationaal overleg en internationale samenwerking., 1986 – 1993; 466-484; 13 pakken en 6 omslagen
          - Het medevoorbereiden van het inbrengen van standpunten in de Parijse Commissie (PARCOM)., 1986 – 1989; 466-467
            - 1986 - 1988 aug 03, 466
            - 1988 aug 24 - 1989, 467; omslag
          - Het inhoudelijk voorbereiden van de 3e Noordzee Ministersconferentie inzake de voorspelling en de vaststelling van ecosysteemschade en de plaats hiervan in het milieubeleid voor de Noordzee., 1986 – 1991; 468-471
            - 1986 juli - 1988 juni, 468
            - 1988 juli - 1989 feb, 469
            - Tweede concept Derde Nota Waterhuishouding getiteld Waterkoers 2000, 1989, 470; omslag
            - 1990 - 1991, 471
          - Deelnemen van Rijkswaterstaat aan de Joint Monitoring Group (JMG)., 1986 – 1993De JMG valt onder de Joint Standing Committee for Scientific Advise/Technical Working Group (SACWA/TWG). De SACWA valt onder de PARCOM (Commissie van Parijs), de TWG valt onder de OSCOM (Commissie van Oslo).; 472-475
            - Algemeen, 1986 - 1989, 472
            - Beleidsvoorbereiding internationale kaders, 1986 - 1989, 473
            - Landelijk overleg, 1988 – 1989, 474; omslag
            - Project North Sea Task Force (NSTF), 1993, 475; omslag
          - Leveren van bijdragen ten behoeve van het Rijn Actie Plan (RAP) en het Wadden Actie Plan (WAP), 1988 - 1989, 476
          - Het leveren van bijdragen aan de Subgroep Coastal Zone Management (CZM) van het Intergovernmental Panel on Climate Changes (IPCC)., 1989 – 1993; 477-484
            - Mogelijke maatregelen om de gevolgen van zeespiegelrijzing in laag gelegen kustgebieden te voorkomen., 1989 - 1993, 477-479
              - 1989, 477; omslag
              - 1990 - 1993, 478
              - Bijlagen, 1990 - 1991, 479
            - Aanbevelingen inzake de internationale aanpak voor kustbescherming in relatie tot klimaatverandering, 1990 - 1993, 480
            - Uitvoeren van onderzoeken en leveren van bijdragen in het kader van het Rijn Actie Plan (RAP) en het Noordzee Actieplan, 1989 - 1993, 481
            - Voorbereiden van standpunten voor de 12de vergadering van de Oslo en Parijse Commissie (OSPAR) in Reykjavik op 18 - 20 juni 1990, 1990, 482
            - Leveren van bijdragen aan milieuprojecten in met name het Russische deel van de Zwarte Zee, 1990 - 1993, 483; omslag
            - Leveren van bijdragen aan het Zwarte Zeeprogramma van de Verenigde Naties (VN), 1993, 484; omslag
        - Stukken betreffende het opstellen van een notitie inzake de problematiek van het Waterfront te Chicago., 1987; 485; 1 omslag
    - Informatie en Ontwikkeling (IO), 2.2.4
      - Stukken betreffende het voeren van overleg inzake Hydro-Meteo Informatievoorziening Noordzee (Coördinatiegroep/Overleggroep NOZEDA)., 1985 – 1986; 486-487, 1000; 2 pakken
        Secretariaatsarchief.
        - 1985 - 1986, 486
        - 1987 - 1989, 487
        - Tekening uit inv.nr. 487., 1000
      - Besprekingsverslagen, nota's en notities., 1985 – 1992; 488-513; 20 pakken, 5 omslagen en 1 stuk
        - GWIO8500001 - GWIO8500008, 1985, 488; omslag
          - Doekes Invloed van de afsluiting van de Zuiderzee op het getij in de Waddenzee, 1-11-1985, 85.001
          - De Ronde Wisselwerking tussen opzet en verticaal getij, 1-10-1985, 85.003
          - De Ronde Frequentiebeschouwingen van het getij te Vlissingen en Burghsluis, 1-10-1985, 85.007
          - Lantsheer Invloed knopencyclus op de getijvoorspelling, 1-10-1985, 85.008
        - GWIO8500101 - GWIO8500135, 1985, 489; omslag
          - Van der Leijé Nummering nota's, notities en bespreekverslagen, 29-5-1985, 85.101
          - Van der Leijé Presentatie DGW, 30-5-1985, 85.102
          - Van der Leijé Argumenten vervulling vacatures I'O, 5-6-1985, 85.103
          - Van der Leijé Relaties tussen de afdelingen van I&O, 18-6-1985, 85.104
          - Van der Leijé Werkgroepen waaraan I'O deelneemt, 18-6-1985, 85.105
          - Van der Leijé Onderzoeksplan DGW, 1-7-1985, 85.106
          - Van der Leijé Bijdrage strategieplan I&O - gegevensinwinning en werwerking, 29-7-1985, 85.107
          - Lensen Afname LETS eenheden op 18 juli bij Etrometa, 26-7-1985, 85.108
          - Starke/Lensen Aktiviteitenplanning in mandagen voor de LETS eenheden afgenofmen bij Etrometa op 18 juli 1985, 29-7-1985, 85.109
          - Van der Leijé Enige gedachten over samenwerking/contactlijnen BX-AO-WS-I&O. DGW - reg. directie, 4-6-1985, 85.110
          - Van der Leijé Inleveren formatieplaatsen, 29-7-1985, 85.111
          - Lensen Tijdsynchronisatie sensorschakeling, 6-8-1985, 85.112
          - Van der Leijé Capaciteitsopgave projecten 1986, 10-9-1985, 85.113
          - Van der Leijé Uitvoering metingen t.b.v. DGW, 18-7-1985, 85.115
          - Buiter Inzet HP1000 van Alkemadelaan 400, 26-8-1985, 85.116
          - Lensen Etrometa, 26-8-1985, 85.117
          - Boot Bijdrage strategienota DGW, afd. IS, 10-9-1985, 85.118
          - Boot Organisatorische problemen IOSM, 10-9-1985, 85.119
          - Boot Hoofd Bijzondere Metingen, 16-9-1985, 85.120
          - Pilon Indeling voor kaartbladen van overzichtslodingen in Waddenzee, Deltawateren en kustgebied op schaal 1:10.000, 20-9-1985, 85.121
          - Van der Leijé UJP '86 Bijzondere metingen, 27-9-1985, 85.122
          - Van der Leijé Samenspel in decentrale vestigingen, 4-10-1985, 85.123
          - Van der Leijé Strategienota Hoofdafdeling Onderzoek en Ontwikkeling. September 1985, 1e versie, 4-10-1985, 85.124
          - Van der Leijé Kredietverhoging WW 103 brief DGW no. 2691, 9-10-1985, 85.125
          - Van der Leijé Argumentatie vacaturevervulling, 15-10-1985, 85.126
          - Van der Leijé/Boot Samenwerking binnen DGW en contacten naar de regionale directies voor de gegevensfunctie, 24-10-1985, 85.127
          - Van der Leijé/Hendriksen Vestigingscoördinatoren, 19-11-1985, 85.128
          - Van der Wel Strategienota Hoofdafdelfing Onderzoek en Ontwikkeling November 1985, 6-11-1985, 85.129
          - Boot/Bots LAWIS-overlegstructuur, 24-10-1985, 85.130
          - Van der Leijé Ond. Financiën, 19-11-1985, 85.131
          - Boot/Bots Gegevenscommunicatie infrastructuur, 9-12-1985, 85.132
          - Buiter Beheer >>> AIV versus Informatica, 2-12-1985, 85.133
          - De Jong/ Kroos/Spaarman Voor- en nadelen inpassen SVSD in Landelijk Hydro-Meteocentrum, 12-12-1985, 85.134
        - GWIO8500701 - GWIO8500719, 1985, 490; omslag
          - Deelnemers LAWIS-overlegstructuur, 6-12-1985, 85.135
          - Van Battum/Van der Leijé Verslag staf I&O, 21-5-1985, 85.701
          - Van Battum/Van der Leijé Verslag staf I&O, 4-6-1985, 85.702
          - Van Battum/Van der Leijé Verslag staf I&O, 18-6-1985, 85.703
          - Houwaard/Van de Leijé Verslag staf I&O, 2-7-1985, 85.704
          - Van der Leijé Kort verslag DT d.d. 25 juli 1985, 29-7-1985, 85.704
          - Van Battum/Van der Leijé Verslag staf I&O d.d. 23 juli 1985, 23-7-1985, 85.706
          - Van Battum/Van der Leijé Verslag staf I&O, 11-9-1985, 85.707
          - Van Battum/Van der Leijé Verslag staf I&O, 8-10-1985, 85.708
          - Van Battum/Van der Leijé Verslag staf I&O, 21-10-1985, 85.709
          - Van der Leijé/ Boot/Bots Voorzittersoverleg LAWIS-plangroepen, 21-10-1985, 85.710
          - Van der Leijé Werkgroep Laboratoria, 30-10-1985, 85.711
          - Rauws Projectgroep LAWIS, 29-10-1985, 85.712
          - Van der Leijé/Van Battum Verslag stafvergadering I&O, 5-11-1985, 85.713
          - van der Leijé Werkgroep Laboratoria, 18-11-1985, 85.714
          - Van der Leijé/van Battum Verslag stafvergadering I&O, 18-11-1985, 85.715
          - Van der Leijé Werkgroep Laboratoria, 27-11-1985, 85.716
          - Van der Leijé/Van Battum Verslag stafvergadering I&O, 3-12-1985, 85.717
          - Van der Leijé/Van Battum Verslag stafvergadering I&O, 16-12-1985, 85.718
          - Van der Leijé Werkgroep Laboratoria, 12-12-1985, 85.719
        - GWIO8600001 - GWIO8600014, 1986, 491
          - Bots Meerjarenplan basisgegevens, 9-1-1986, 860.001
          - Lantsheer Vergelijking van windopzet tijdens springtij, doodtij en de overige tijen te Vlissingen, 1-3-1986, 860.002
          - Doekes Bepaling LLWS 1985.0, LAT en HAT voor de Nederlandse getijstations, 1-3-1986, 860.003
          - Bots De automatisering van het primair peilmeetnet, 1-3-1986, 860.004
          - Kroos Codenummers hydrologische grootheden, 1-4-1986, 860.006
          - Samenwer-kingsverband Basispeilen Onderzoek Basispeilen. Tussentijds verslag juni 1986, 1-6-1986, 860.008
          - Werkgroep Laboratoria Laboratorium-vestigingen Dienst Getijdewateren, 1-6-1986, 860.009
          - Werkgroep Veldstation DGW Werkgroep Veldlaboratorium, gedachtevorming t.a.v. veldstation DGW, 1-8-1986, 860.010
          - Bots Het O.S. - protocol, 1-12-1986, 860.012
          - Doekes De stijging van de hoogwaterstanden op de Westerschelde in de afgelopen eeuw, 1-11-1986, 860.014
        - GWIO8600102 - GWIO8600175, 1986, 492
          - De Vrees Levendigheid semongegevens Scheveningen en Petten, 16-1-1986, 860.102
          - Buiter Faciliteiten/infrastructuur DGW, 8-1-1986, 860.103
          - Van der Leijé Visuele vormgeving DGW, 29-1-1986, 860.104
          - Van der Leijé Dienstreis naar ISO-conferentie Peking, 29-1-1986, 860.105
          - Van der Leijé Informatiefolders, 4-2-1986, 860.106
          - Hoofd IOSV Organisatie VV DGW, 19-2-1986, 860.108
          - Cofino Plaatsingsmogelijkheden voor tweede fase studenten bij IOL, 12-2-1986, 860.109
          - van der Leijé Nummering nota's, notities en bespreekverslagen, 27-2-1986, 860.110
          - Lantsheer Getijtafels voor Nederland, 1-3-1986, 860.112
          - Bots De automatisering van het primair peilmeetnet, 10-3-1986, 860.114
          - Bots Versnelde aansluiting van enige stations uit fase B, 13-3-1986, 860.116
          - Bots Bepaling gebruik van het bestand van de centrale verwerkingseenheid per gebruiker (concept-voorstel), 12-3-1986, 860.117
          - Bots Voorstel voor afnametest van centrale verwerkingseenheid, 12-3-1986, 860.118
          - Bots Aanschaf semons (info), 13-3-1986, 860.119
          - Boot Afstemming afd. I&O DBW/RIZA - DGW, 1-4-1986, 860.120
          - Bots LAWIS financiën in 1987, 24-3-1986, 860.121
          - Kroos/Boot/Buiter Databestanden Ontwikkeling NAtte Rijkswaterstaat (DONAR), 22-7-1986, 860.122
          - Van der Leijé/Cofino Concept - Antwoord aan Knoester overe afvaardiging DGW naar ICES groepen, 7-4-1986, 860.123
          - Hoofd IOI Automatiseringsbehoefte DGW, 8-4-1986, 860.124
          - Van Gennip Accounts en userid's voor DGW, 2-4-1986, 860.125
          - Boot Bevordering en in vaste dienstneming de heer A.J. de Zeeuw, 9-4-1986, 860.126
          - Boot Bevordering en in vaste dienstneming ing. H.J.M. Oosterwijk, 9-4-1986, 860.127
          - Boot Euromar projekt, 10-4-1986, 860.128
          - De Zeeuw Stationsnamen, 16-4-1986, 860.129
          - Kroos Toekomst SVSD, 9-4-1986, 860.130
          - Van der Leijé/Klopper Financiële positie van het landelijk instrumenten bestand (L.I.B.), 1-3-1986, 860.131
          - Subgroep hydraulische randvoorwaar-den Voorstel voor de aanpak bij de kruinhoogtetoeslag in het stormvloedgebied, 18-4-1986, 860.132
          - Bots Verandering in taken als gevolg van de automatisering van het primair peilmeetnet, 1-4-1986, 860.133
          - DGW en DBW/RIZA Projekt Monitoring Watersystemen, 1-4-1986, 860.134
          - Hazelaar/Buiter Tekstverwerking op de PC, 21-4-1986, 860.135
          - Cofino Reactie op notitie GWAOCE-86.471, 28-4-1986, 860.136
          - Buiter Systeemjaarplan 1987, 14-5-1986, 860.137
          - Buiter Periodiek overleg GWIO-DIAD, 13-5-1986, 860.139
          - Pilon Buitenlandse reisdeclaraties. RWS-survey-team Indonesië 4 mei - 3 augustus 1984, 12-5-1986, 860.140
          - Rauws Stand van Zaken financiën IOS (1-5-1986), 16-5-1986, 860.141
          - Bots Modemkeuze, 26-5-1986, 860.143
          - Oosterwijk Voorspellingen Oosterscheldebekken, 27-5-1986, 860.144
          - Stuijt Nieuwe userids en accounts voor U1100, 27-5-1986, 860.145
          - Pilon Tijdverantwoording, 23-5-1986, 860.146
          - Stuijt Advies portable PC, 12-6-1986, 860.147
          - Buiter Beoordeling MIP verkorte versie op hoofdlijnen, 2-6-1986, 860.148
          - Van der Leijé Voorstel herontwerp MD/DIV systeem t.b.v. vergadering 19 juni Stuurgroep Varend Meten, 2-6-1986, 860.149
          - De Zeeuw Acceptatie software t.b.v. PDP 11/73 voor de automatisering van het Primair Peilmeetnet, 3-6-1986, 860.150
          - Cofino MJP-laboratoria, 5-6-1986, 860.151
          - Cofino Capaciteitsverdeling laboratoria 1987, 18-6-1986, 860.152
          - Boot Naamswijziging "Bijzondere Metingen", 20-6-1986, 860.153
          - Van der Leijé CCRX d.d. 11 juni 1986, 11-6-1986, 860.154
          - Ramrattan/Bijnen Peilmeetstation Spijkenisse, 15-5-1986, 860.155
          - Boot Meetnetten Waddenzee c.a., 23-5-1986, 860.156
          - Boot Bevordering K. Bouma, 24-6-1986, 860.157
          - Boot Bevordering B. Lamtara, 24-6-1986, 860.158
          - Schaap/Pilon Procedure survey-vaartuigen voor India, 19-6-1986, 860.159
          - Boot Opmerkingen n.a.v. RWS-beleidsplan, vanuit de hoofdafdeling I&O, 24-6-1986, 860.160
          - Boot Projekten (aantal/grootte), 26-6-1986, 860.161
          - Boot/Bots LABOL/Automatisch Primair Peilmeetnet, 1-7-1986, 860.162
          - Boot MNET, 1-7-1986, 860.163
          - Boot DONAR, 1-7-1986, 860.164
          - Cofino Plannen laboratoria voor komende jaren. Een indicatie, 1-7-1986, 860.165
          - Cofino Plannen laboratoria voor komende jaren. Een indicatie, 26-8-1986, 860.165
          - Boot Evaluatie beleidskernpunten directieplan 1986, 1-7-1986, 860.166
          - Boot NCOG, 1-7-1986, 860.167
          - Boot Capaciteitsplanning meetdiensten regionale directies 1987, 3-7-1986, 860.168
          - Boot Meerjaren Informatie Plan natte Waterstaat, 23-7-1986, 860.169
          - Boot Toekomstvisie afdeling Informatie Systemen, 7-7-1986, 860.170
          - Bots LAWIS-overlegstructuur, 10-7-1986, 860.171
          - Buiter Automatiseringsenquête DGW, informatieplan, 9-7-1986, 860.172
          - Bots Standaard presentatiestation, 16-7-1986, 860.173
          - Bots Vastlegging waterstaatkundige toestand onder exceptionele omstandigheden, 1-7-1986, 860.174
          - Kroos Voorstel extra voorzieningen meetplaats i.v.m. gegevensverlies, 1-5-1986, 860.175
          - Buiter Beheer computersystemen, 12-3-1986, 86.0115 I
        - GWIO8600176 - GWIO8600243, 1986, 493
          - Van der Leijé MJP Basisgegevens, 17-7-1986, 860.176
          - Van der Leijé Calamiteiten, 17-7-1986, 860.177
          - Burgers (contactpersoon) documentatie, 18-7-1986, 860.178
          - Bots Veranderingen in exploitatiekosten en inzet mankracht bij het in gebruik nemen van het geautomatiseerde waterstandsmeetnet, 18-7-1986, 860.179
          - Van der Leijé MJP Basisgegevens, 17-7-1986, 860.180
          - Kroos Vernieuwde toetsing Waal (Pann. kop - Tiel), 24-7-1986, 860.181
          - Cofino Analyse sedimentmonsters rond Olaf, 30-6-1986, 860.182
          - Bots Aanschaf standaard presentatiestation, softwarepakket en Koopnummer, 30-7-1986, 860.183
          - Bots Vaststelling primair peilmeetnet noordelijk Deltabekken, 5-8-1986, 860.184
          - Kroos Toekomst SVSD, 12-8-1986, 860.185
          - Van der Leijé MJP Basisgegevens, 6-8-1986, 860.186
          - Deelnemers LAWIS-overlegstructuur, 12-8-1986, 860.187
          - Cofino Bekrachtiging afspraken gemaakt tijdens MJP S&O, 14-8-1986, 860.188
          - Cofino Reorganisatiekosten laboratoria DGW, 14-8-1986, 860.189
          - Cofino Financiën laboratoria 1987, 15-8-1986, 860.190
          - De Zeeuw Optimaliseren van de verificaties van de peilmeetstations, 15-8-1986, 860.191
          - Stuijt Filebeheer op de Sperry U1100/93, 20-8-1986, 860.192
          - Boot Terugmelding fifth session RA VI Working Group en Hydrology, 25-8-1986, 860.193
          - Boot Commentaar doc. 6 en 32 t.b.v. IX-RA VI, 25-8-1986, 860.194
          - Bosman Landelijke Beleidsgroep Meetnetten Actiepunt 11 n.a.v. STUWA-vergadering d.d. 11 juni 1986, 25-8-1986, 860.195
          - Boot Profielschets van de afdeling Informatie Systemen (IOS), 17-8-1986, 860.196
          - Van der Leijé/Venema/De Vries Samenwerking uitgangspunten voor meetnetten, 11-9-1986, 860.197
          - Boot Visuele vormgeving, 10-9-1986, 860.198
          - Boot Efficiencyverhoging als gevolg van Onderzoek, 10-9-1986, 860.199
          - Boot Beleidskernpunten directieplan 1987, 23-9-1986, 860.201
          - Buiter Toekomst visie van de afdeling Informatica, 9-9-1986, 860.202
          - Afdeling Informatica, 860.203
          - Van der Leijé Obliques van de Nederlandse kust, 1-10-1986, 860.204
          - Van der Leijé Jaarlijks terugkerende agendapunten staf I&O, 4-11-1986, 860.205
          - Boot/Bots "DBW - DGW meetnetten contact", 6-10-1986, 860.206
          - Van der Leijé MJP Basisgegevens, 2-10-1986, 860.207
          - Droppert/Van der leijé Moermond Sessie 30/31 oktober, 19-10-1986, 860.208
          - Buiter Automatiseringsplan, 10-10-1986, 860.209
          - Boot 1e vergadering LABINFOS II, 13-10-1986, 860.210